# 请教矿产折旧问题

提问人：chenfanxin 时间：2018-07-25 11:02:16
请问一般矿产的巷道都是采用当期开采量/总储量去计提吗？这种方法下新增巷道还是按照原来的总储量去算吗？不用减去已开采的量？如果在允许开采期间开采量很小的话，到最后不是会剩下很多折旧没有折完，这种会计估计是否妥当呢？

回答人：chenyiwei
1 、新增巷道按该巷道生产期间预计可从中产出的产量作为摊销的分母，不是按原先的总产量。 2 、如果明知在允许开采期间开采量很小，则应按估计的允许开采期间总开采量作为分母。